Config:
  hfst:
    Gen: ../../../src/generator-gt-norm.hfst
    Morph: ../../../src/analyser-gt-norm.hfst
  xerox:
    Gen: ../../../src/generator-gt-norm.xfst
    Morph: ../../../src/analyser-gt-norm.xfst
    App: lookup

Tests:

# todo:
# Proofread the gold standard (below)
# Then: run analyser, then correct. 


  Verb - tuođa: # Verb 'to bring' - full paradigm
     tuođa+V+Ind+Prs+Sg1: tuon
     tuođa+V+Ind+Prs+Sg2: tuot
     tuođa+V+Ind+Prs+Sg3: tuopi
     tuođa+V+Ind+Prs+Pl1: tuoma
     tuođa+V+Ind+Prs+Pl2: tuotta
     tuođa+V+Ind+Prs+Pl3: tuodhaan
     tuođa+V+Ind+Prt+Sg1: toin
     tuođa+V+Ind+Prt+Sg2: toit
     tuođa+V+Ind+Prt+Sg3: toi
     tuođa+V+Ind+Prt+Pl1: toima
     tuođa+V+Ind+Prt+Pl2: toitta
     tuođa+V+Ind+Prt+Pl3: tuothiin
     
